【裁判字號】    97,訴,1174
【裁判日期】    970815
【裁判案由】    違反毒品危害防制條例
【裁判全文】
臺灣臺南地方法院刑事判決              97年度訴字第1174號
公  訴  人  臺灣臺南地方法院檢察署檢察官
被      告  甲○○
                    現於臺灣臺南監獄臺南分監
上列被告因違反毒品危害防制條例案件，經檢察官提起公訴（97
年度毒偵字第1313號），被告於本院準備程序中就被訴事實為有
罪之陳述，經本院裁定適用簡式審判程序，判決如下：
    主  文
甲○○施用第一級毒品，累犯，處有期徒刑壹年，扣案第一級毒
品海洛因玖包（驗後共淨重貳拾壹點零陸公克、空包裝總重點
伍肆公克）均沒收銷燬之；又施用第二級毒品，累犯，處有期徒
刑捌月。應執行有期徒刑壹年陸月，扣案第一級毒品海洛因玖包
（驗後共淨重貳拾壹點零陸公克、空包裝總重點伍肆公克）均
沒收銷燬之。
    事實及理由
一、甲○○前因施用毒品案件，經本院裁定送觀察、勒戒後，於
    民國92年10月22日認無繼續施用毒品傾向而釋放，並由臺灣
    臺南地方法院檢察署檢察官以92年度毒偵字第1771號不起訴
    處分確定。又因搶奪及違反毒品危害防制條例案件，經臺灣
    高等法院臺南分院分別判處有期徒刑1年及5月確定，嗣經同
    院裁定前揭兩罪之應執行刑為有期徒刑1年3月，並於95年4
    月20日縮刑期滿執行完畢。詎其猶不知悔改，竟仍分別基於
    施用第一級毒品及第二級毒品之犯意，於97年5月21日上午9
    時許，在臺南市○○○路○段湯姆熊遊戲場前路旁車內，以
    玻璃球燒烤吸食其煙之方式，施用第二級毒品安非他命；另
    於同年月21日上午11時許，臺南市○○○路○段湯姆熊遊戲
    場前路旁車內，以針筒注射之方式，施用第一級毒品海洛因
    。嗣於同年月日中午12時10分許，甲○○駕駛車牌號碼XS－
    4665號自用小客車搭載友人陳彥傑（另案偵辦），行經臺南
    市○區○○路797號前，經警攔查，當場自甲○○身上扣得
    海洛因1小包（含袋0.75公克重），另自其所駕駛之上開車
    輛內扣得海洛因8小包（含袋共19.5公克重），而知悉上情
    。案經臺南市警察局第一分局報請臺灣臺南地方法院檢察署
    檢察官偵查起訴。
二、本件被告甲○○所犯係死刑、無期徒刑、最輕本刑為三年以
    上有期徒刑以外之罪，其於準備程序中就被訴事實為有罪之
    陳述，經法官告知簡式審判程序之旨，並聽取公訴人及被告
    之意見後，認宜為簡式審判程序，依刑事訴訟法第273條之1
    第1項規定，裁定進行簡式審判程序加以審理，則依據刑事
    訴訟法第273條之2、同法第159條第2項之規定，不適用傳聞
    法則有關限制證據能力之相關規定；並得依同法第310條之2
    之準用同法第454條之規定製作略式判決書（僅記載「證據
    名稱」），合先敘明。
三、前項犯罪事實，有下列事證足資證明：
  (一)被告於警、偵詢中及本院審理時之自白。
  (二)詮昕科技股份有限公司97年6月12日所出具濫用藥物尿液檢
    驗報告、臺南市警察局第一分局偵辦毒品危害防制條例案件
    送驗尿液年籍對照表各1份。
  (三)扣案之第一級毒品海洛因9小包（驗後共淨重21.06公克重、
    空包裝總重3.54公克）。
  (四)法務部調查局97年6月12日調科壹字第09723027000號濫用藥
    物實驗室鑑定書。
  (五)證人陳彥傑在警詢中之證述。
  (六)卷附臺灣高等法院被告全國前案紀錄表。
四、查海洛因、安非他命分屬毒品危害防制條例第2條第2項第1
    、2款所列之第一、二級毒品，核被告所為，係犯毒品危害
    防制條例第10條第1、2項之施用第一、二級毒品罪。被告非
    法持有第一、二級毒品海洛因、安非他命之低度行為，已分
    別為其進而施用之高度行為所吸收，均不復另論。又被告有
    如犯罪事實欄所載執行完畢之前科紀錄，此有卷附臺灣高等
    法院被告全國前案紀錄表可稽，茲於五年以內再故意犯本件
    有期徒刑以上之罪，應依刑法第47條第1項之規定論以累犯
    ，並加重其刑。爰審酌被告之犯罪動機、目的、手段、所生
    危害及曾因施用毒品案件經觀察勒戒程序後，再多次犯毒品
    危害防制條例罪經判刑在案，惟仍未戒除毒癮，復犯本件之
    罪，顯見其戒癮之意志力尚薄弱，惟犯後坦承犯行態度良好
    等一切情狀，分別量處如主文所示之刑，並定其應執行刑，
    以資懲儆。另扣案第一級毒品海洛因9包（驗後共淨重21.06
    公克、空包裝總重3.54公克）係屬違禁物，不問屬於犯人與
    否，均應依毒品危害防制條例第18條第1項前段規定宣告沒
    收銷燬之，另毒品包裝袋應連同袋內毒品併沒收銷燬之，不
    另諭知沒收（按臺灣高等法院96年度法律座談會決議參照）
    ，併予敘明。
五、依刑事訴訟法第299條第1項前段、第273條之1第1項、第310
    條之1，毒品危害防制條例第10條第1、2項、第18條第1項前
    段，刑法第11條前段、刑法第47條第1項、第51條第5款，判
    決如主文。
本案經檢察官王誠到庭執行職務。
中    華    民    國    97    年    8     月    15    日
                  刑事第八庭    法  官  彭喜有
以上正本證明與原本無異。
如不服本判決應於收受本判決後10日內向本院提出上訴書狀，並
應敘述具體理由。如未敘述上訴理由者，應於上訴期間屆滿後20
日內向本院補提理由書狀（均須按他造當事人之人數附繕本）「
切勿逕送上級法院」。
                                書記官  黃傳鈞
中    華    民    國    97    年    8     月    15    日
附錄本件論罪科刑法條全文：
毒品危害防制條例第10條：
施用第一級毒品者，處6月以上5年以下有期徒刑。
施用第二級毒品者，處3年以下有期徒刑。


司法院資訊處製作；財團法人民間司法改革基金會備份。
